【裁判字號】    95,易,1666
【裁判日期】    951005
【裁判案由】    竊盜
【裁判全文】
臺灣臺北地方法院刑事判決              95年度易字第1666號
公  訴  人  臺灣臺北地方法院檢察署檢察官
被      告  乙○○
上列被告因竊盜案件，經檢察官聲請以簡易判決處刑（95年度偵
字第9371號），因本院簡易庭認為不宜逕以簡易程序行之，簽請
改依通常程序進行，惟被告於本院準備程序中為有罪之陳述，經
本院合議庭裁定以簡式審判程序審理，茲判決如下：
    主  文
乙○○竊盜，累犯，處有期徒刑肆月，如易科罰金，以銀元佰
元即新臺幣玖佰元折算壹日。
    事  實
本案之犯罪事實，除聲請簡易判決處刑書犯罪事實欄一第一行「
民國九十四年」應為「民國九十三年」之誤，應予更正外，其於
均引用該欄之記載（如附件）。
    理  由
一、程序部分：
    本案被告乙○○所犯係死刑、無期徒刑、最輕本刑為3年以
    上有期徒刑以外之罪，其於本院準備程序中就被訴事實為有
    罪之陳述，經本院合議庭裁定由受命法官獨任依簡式審判程
    序，並獨任進行協商程序而為判決，先予敘明。
二、得心證之理由：
    上開竊盜之犯罪事實，業據被告乙○○於本院進行準備程序
    及審理程序時坦承不諱，核與證人即告訴人甲○○於警方詢
    問時所證訴之情節相符，尚無矛盾或不合常情之處，並有被
    告所竊雞精二盒、洋酒一瓶之照片一幀及贓物認領保管單一
    紙可按，足認被告乙○○之自白與事實相符，應堪採信。本
    案事證明確，被告犯行堪予認定。
三、被告行為後，前於民國九十四年二月二日修正公布之刑法，
    已自九十五年七月一日起施行，另刑法施行法亦於九十五年
    六月十四日增訂該法第一條之一規定，並自九十五年七月一
    日施行。其中修正後刑法第二條之規定，乃係關於新舊法比
    較適用之準據法，其本身無關行為可罰性要件之變更，故於
    九十五年七月一日刑法修正施行後，如有涉及比較新舊法之
    問題，即應逕依修正後刑法第二條第一項規定，為「從舊從
    輕」之比較（最高法院九十五年度第八次刑事庭會議決議意
    旨參照）。經查：
  (一)刑法第三百二十條第一項雖未修正，然於上開刑法及其施行
    法修正施行前，依罰金罰鍰提高標準條例第一條前段規定，
    刑法第三百二十條第一項所定罰金刑部分之法定刑度「銀元
    五百元以下」係提高為銀元五千元即新臺幣一萬五千元以下
    ，最低刑度則依修正前刑法第三十三條第五款規定，應為銀
    元一元即新臺幣三元以上。嗣因刑法施行法第一之一條已增
    訂：「中華民國九十四年一月七日刑法修正施行後，刑法分
    則所定罰金之貨幣單位為新臺幣；九十四年一月七日刑法修
    正時，刑法分則編未修正之條文定有罰金者，自九十四年一
    月七日刑法修正施行後，就其所定數額提高為三十倍，但七
    十二年六月二十六日至九十四年一月七日新增或修正之條文
    ，就其所定數額提高為三倍。」，而此規定因屬前揭罰金罰
    鍰提高標準條例第一條但書所稱「法律已依一定比率規定罰
    金或罰鍰之數額或倍數」之情形，自應優先適用；又修正後
    刑法第三十三條第五款亦已將罰金刑調整為新臺幣一千元以
    上，以百元計算，故依前述標準換算，修正後刑法第三百二
    十條第一項之罰金刑法定刑度已變更為「新臺幣一萬五千元
    以下、一千元以上」，是比較修正前後刑度結果，修正後之
    規定對被告並非較為有利。
  (二)刑法第四十七條原規定：「受有期徒刑之執完畢或受無期徒
    刑或有期徒刑一部之執行而赦免後，五年以內再犯有期徒刑
    以上之罪者，為累犯，加重本刑至二分之一。」，被告行為
    後修正施行之刑法第四十七條規定為：「受徒刑之執行完畢
    ，或一部之執行而赦免後，五年以內故意再犯有期徒刑以上
    之罪者，為累犯，加重本刑至二分之一。第九十八條第二項
    關於因強制工作而免其刑之執行者，於受強制工作處分之執
    行完畢或一部之執行而免除後，五年以內故意再犯有期徒刑
    以上之罪者，以累犯論。」。本案被告所犯係屬故意犯罪，
    是不論依修正前後之刑法規定均構成累犯，故修正前刑法第
    四十七條之規定，對被告並無不利。
  (三)修正後刑法第四十一條第一項前段有關易科罰金折算標準之
    規定為：「犯最重本刑為五年以下有期徒刑以下之刑之罪，
    而受六個月以下有期徒刑或拘役之宣告者，得以新臺幣一千
    元、二千元或三千元折算一日，易科罰金。」，而修正前同
    條項就易科罰金之折算標準係規定：「得以一元以上三元以
    下折算一日，易科罰金」，再依修正前罰金罰鍰提高標準條
    例第二條（現已刪除）之規定，就其原定數額提高為一百倍
    折算一日，即係以銀元一百元、二百元、三百元折算一日，
    折算為新臺幣幣值後，則為以新臺幣三百元、六百元、九百
    元折算一日。是比較修正前後之易科罰金折算標準，自以行
    為時即修正前之規定，較有利於被告。本案既仍適用修正前
    刑法第四十一條第一項前段之規定定被告易科罰金之折算標
    準，自仍應適用修正前罰金罰鍰提高標準條例第二條之規定
    提高折算之罰金數額，亦此敘明，且為免與刑法第四十一條
    第一項修正施行後所定易科罰金折算標準改採新臺幣計算產
    生混淆誤解起見，另引用現行法規所定貨幣單位折算新臺幣
    條例第二條明定易科罰金折算標準及折算新臺幣之數額，以
    資明確。
  (四)綜合上述各條文修正前後之比較後，適用修正後之刑法及刑
    法施行法等相關法律規定並未對被告更為有利，揆諸前揭刑
    法第二條第一項前段規定，即應適用修正前之刑法第三十三
    條第五款、第四十七條、第四十一條第一項前段及罰金罰鍰
    提高標準條例第一條前段（未修正）、同條例第二條（修正
    前）等規定。
四、核被告乙○○所為，係犯刑法第三百二十條第一項之竊盜罪
    。被告曾於民國九十三年間因竊盜案件，經臺灣板橋地方法
    院以九十三年度簡字第四六三六號判決處有期徒刑三月確定
    ，並於九十四年八月二十六日執行完畢等情，有臺灣高等法
    院被告前案紀錄表一份附卷可參，其於五年內再犯有期徒刑
    以上刑之本罪，為累犯，應加重其刑。另被告雖於九十五年
    三月三十日因竊盜案件，經臺灣基隆地方法院以九十五年度
    基簡字第二九二號判決有期徒刑四月，惟該判決所認定之竊
    盜犯行與被告本案行為相距一月，地點相異（一在基隆市○
    ○路○段、一在臺北市○○區○○路四段），被告亦自承本
    次竊行係因下班回家途中至頂好超市逛，看到洋酒和雞精才
    臨時起意去偷的等語（見本院卷第二十六頁反面），是其竊
    盜犯行並非基於概括犯意而為之，本案與臺灣基隆地方法院
    九十五年度基簡字第二九二號判決所認定之行為尚無修正前
    刑法第五十六條所規定連續犯之裁判上一罪關係，併予敘明
    。爰審酌被告有多次竊盜前科，素行不佳，甫因竊盜案件經
    臺灣基隆地方法院判決有罪，仍未知警惕，因貪圖小利，即
    罔顧法紀觸犯刑罰，其心態殊不足取，惟其所竊取之物價值
    無多，造成被害人損失非屬嚴重，並於本院坦承其犯行，其
    犯後態度尚稱良好等一切情狀，量處如主文所示之刑，並依
    上開說明諭知易科罰金之折算標準。
據上論斷，應依刑事訴訟法第四百五十二條、第二百七十三條之
一第一項、第二百九十九條第一項前段、第三百十條之二、第四
百五十四條第二項，刑法第二條第一項前段、第三百二十條第一
項、修正前刑法第四十七條、第四十一條第一項前段，罰金罰鍰
提高標準條例第一條前段、修正前同條例第二條，現行法規所定
貨幣單位折算新臺幣條例第二條，判決如主文。
本案經檢察官蕭方舟到庭執行職務。
中    華    民    國    95    年    10    月    5     日
                  刑事第十庭    法  官  林柏泓
如不服本判決，應於判決送達後10日內向本院提出上訴狀（應抄
附繕本）。告訴人或被害人如對於本判決不服者，應具備理由請
求檢察官上訴，其上訴期間之計算係以檢察官收受判決正本之日
期為準。
以上正本證明與原本無異。
                                書記官  柯貞如
中    華    民    國    95    年    10    月    5     日
附錄本判決論罪之法條：
刑法第320條第1項：
意圖為自己或第三人不法之所有，而竊取他人之動產者，為竊盜
罪，處5年以下有期徒刑、拘役或500元以下罰金。
附件：
臺灣臺北地方法院檢察署檢察官聲請簡易判決處刑書
                                      95年度偵字第9371號
    被  告  乙○○  男  51歲（民國○○年○月○日生）
                    住臺北縣中和市○○街178-3號
                    國民身分證統一編號：Ｚ000000000號
上列被告因竊盜案件，已經偵查終結，認為宜聲請以簡易判決處
刑，茲將犯罪事實及證據並所犯法條分敘如下：
        犯罪事實
一、乙○○有多次竊盜前科，曾於民國94年間，經臺灣板橋地方
    法院判處有期徒刑三月確定，甫於民國94年8月26日執行完
    畢；復犯竊盜案件，經臺灣基隆地方法院於95年3月30日以
    95年度基簡字第292號刑事簡易判決判處有期徒刑四月確定
    。詎仍不思悛悔，復於95年4月14日18時15分許，身著雨衣
    前往臺北市○○區○○路4段296號地下一樓頂好超市，徒手
    竊取店內陳售之雞精2盒（每盒售價新臺幣420元）、洋酒1
    瓶（售價新臺幣569元），得手後夾置腋下，未經結帳即攜
    出收銀台，正欲沿樓梯離去之際，遭頂好超市保安組長甲○
    ○發現而報警查獲，並當場起出其所竊得之雞精2盒、洋酒1
    瓶。
二、案經甲○○訴由臺北市政府警察局大安分局報告偵辦。
      證據並所犯法條
一、上揭犯罪事實，業據被告乙○○於警局詢問時及本署偵查中
    坦承不諱，核與告訴人甲○○指訴情節相符，並有贓物認領
    保管單1紙、現場照片1張在卷可資佐證，其罪嫌堪以認定。
二、核被告所為，係犯刑法第320條第1項之竊盜罪嫌。被告曾受
    有期徒刑之執行完畢（有本署刑案資料查註紀錄表可參）後
    ，五年內再犯本件有期徒刑以上之罪，為累犯，請依刑法第
    47條規定加重其刑至二分之一。
三、依刑事訴訟法第451條第1項聲請逕以簡易判決處刑。
    此    致
臺灣臺北地方法院
中    華    民    國    95    年     5     月    22   日
                              檢  察  官  蔡  名  堯
本件正本證明與原本無異
中    華    民    國    95    年    6     月    1     日
                              書  記  官  丁  愛  國
附錄本案所犯法條全文
中華民國刑法第320條
意圖為自己或第三人不法之所有，而竊取他人之動產者，為竊盜
罪，處 5 年以下有期徒刑、拘役或 500 元以下罰金。
意圖為自己或第三人不法之利益，而竊佔他人之不動產者，依前
項之規定處斷。
前二項之未遂犯罰之。
本件係依刑事訴訟法簡易程序辦理，法院簡易庭得不傳喚被告、
輔佐人、告訴人、告發人等出庭即以簡易判決處刑；被告、被害
人、告訴人等對告訴乃論案件如已達成民事和解而要撤回告訴或
對非告訴乃論案件認有受傳喚到庭陳述意見之必要時，請即另以
書狀向簡易法庭陳述或請求傳訊。


司法院資訊處製作；財團法人民間司法改革基金會備份。
